---
title: "Домашняя работа №2"
author: "Dmitrii Lokshtein"
date: '9 октября 2018 г '
output: html_document
---

```{r setup, include=FALSE}
knitr::opts_chunk$set(echo = TRUE)
```

## Исходные данные
По адресу https://raw.githubusercontent.com/SergeyMirvoda/da2016/master/data/calif_penn_2011.csv можно получить набор данных, содержащий информацию о домовладениях в Калифорнии и Пенсильвании за 2011г. Информация сгруппированна по зонам переписи (Census tracts).

##Загрузка и очистка данных

```{r}
data<-data.frame(read.csv("https://raw.githubusercontent.com/SergeyMirvoda/MD-DA-2018/master/data/calif_penn_2011.csv"))
```
Количество строк: `r nrow(data)`
Количество столбцов: `r ncol(data)`
```{r}
colSums(apply(data,c(1,2), is.na))
```
Считает, сколько значений NA в каждом столбце датафрейма

```{r}
fixed<-na.omit(data)
nrow(data)-nrow(fixed) #количество удаленный строк
colSums(apply(fixed,c(1,2), is.na))
```

Ответ: Потерянных значений не найдено

## Новые дома

Переменная(колонка) Built_2005_or_later содержит данные о проценте домов, построенных с 2005 года. Постройте диаграмму рассеяния (scatterplot) медианы стоимости домов (переменная Median_house_value) относительно процента новых домов.
```{r}
plot(fixed$Median_house_value, fixed$Built_2005_or_later, main = "Диаграмма рассеяния медианы стоимости домов относительно процента домов, построенных с 2005 года", xlab = "Median_house_value", ylab = "Built_2005_or_later")
```


Постройте ещё два графика для каждого из штатов отдельно. Номер штата содержится в переменной (STATEFP), где Калифорния 6-й штат, а Пенсильвания 42.
```{r}
border<-match(42, fixed$STATEFP)

plot(fixed$Median_house_value[1:border-1], fixed$Built_2005_or_later[1:border-1], main = "Диаграмма рассеяния медианы стоимости домов относительно процента домов, построенных с 2005 года", xlab = "Median_house_value", ylab = "Built_2005_or_later")

plot(fixed$Median_house_value[border:10605], fixed$Built_2005_or_later[border:10605], main = "Диаграмма рассеяния медианы стоимости домов относительно процента домов, построенных с 2005 года", xlab = "Median_house_value", ylab = "Built_2005_or_later")
```




## Незанятые дома
Уровень найма (vacancy rate) — доля домов, которые не были заняты. В данных содержатся колонки, содержащие общее количество домовладений и количество не занятых домовладений.

```{r}
fixed$vacancy.rate<-fixed$Vacant_units/fixed$Total_units
min(fixed$vacancy.rate)
max(fixed$vacancy.rate)
mean(fixed$vacancy.rate)
median(fixed$vacancy.rate)

plot(fixed$vacancy.rate, fixed$Median_house_value, main = "Диаграмма уровня найма относительно 
     медианы стоимости домов",xlab = "vacancy.rate", ylab = "Median_house_value")
```
Вывод: Из диаграммы видно, что чем выше медиана стоимости домов, тем ниже уровень найма

## Корреляция
Колонка COUNTYFP содержит числовой код округа внутри штата. Нас интересуют Butte County (округ 7 в Калифорнии), Santa Clara (округ 85 в Калифорнии) и York County (округ 133 в Пенсильвании).

Объясните, что делает приведённый код и как именно он это делает.
acc <- c()
for (tract in 1:nrow(ca_pa)) {
  if (ca_pa$STATEFP[tract] == 6) {
    if (ca_pa$COUNTYFP[tract] == 1) {
      acc <- c(acc, tract)
    }
  }
}
accmv <- c()
for (tract in acc) {
  accmv <- c(accmv, ca_pa[tract,10])
}
median(accmv)


Ответ: 
1. Создает вектор acc
2. Сохраняет в него номера строк  1 округа Калифорнии.
3. Сохраняет в вектор accmv медианы стоимости домов 1 округа Калифорнии.
4.Считает медиану медиан стоимости домов  1 округа Калифорнии.

Напишите другим способом в одну строку, то же самое, что делает нижеуказанный код. Способов получить тот же ответ множество, достаточно одного.

```{r}
median(data.fixed$Median_house_value[data.fixed$STATEFP == 6][data.fixed$COUNTYFP == 1], na.rm = TRUE)
```

Найдите средний процент построенных домовладений в округах (Butte County, Santa Clara, York County)

```{r}
California.STATEFP<- fixed$STATEFP == 6
Pennsylvania.STATEFP<- fixed$STATEFP == 42
BC.COUNTYFP<-fixed$COUNTYFP == 7
SC.COUNTYFP<-fixed$COUNTYFP == 85
YC.COUNTYFP<-fixed$COUNTYFP == 133
California.total<-sum(fixed$Total_units[California.STATEFP])
Pennsylvania.total<-sum(fixed$Total_units[Pennsylvania.STATEFP])
mean(fixed$Total_units[California.STATEFP & BC.COUNTYFP]/California.total, na.rm = TRUE)
mean(fixed$Total_units[California.STATEFP & SC.COUNTYFP]/California.total, na.rm = TRUE)
mean(fixed$Total_units[Pennsylvania.STATEFP & YC.COUNTYFP]/Pennsylvania.total, na.rm = TRUE)
```

Функция cor рассчитывает коэффициент корреляции между двумя переменными. Рассчитайте корреляцию между медианы стоимости домовладений (Median_house_value) и процентом построенных домов (Built_2005_or_later):

i. для всего набора данных
```{r}
cor(data.fixed$Median_house_value,data.fixed$Built_2005_or_later)
```

ii. для Калифорнии

```{r}

```

iii. для Пенсильвании
```{r}
cor(fixed$Median_house_value[Pennsylvania.STATEFP],fixed$Built_2005_or_later[Pennsylvania.STATEFP])
```

iv. для округа Butte County
```{r}
cor(fixed$Median_house_value[California.STATEFP& BC.COUNTYFP],fixed$Built_2005_or_later[California.STATEFP & BC.COUNTYFP])
```

v. для округа Santa Clara
```{r}
cor(fixed$Median_house_value[California.STATEFP& SC.COUNTYFP],fixed$Built_2005_or_later[California.STATEFP & SC.COUNTYFP])
```

vi. для округа York County


```{r}
cor(fixed$Median_house_value[Pennsylvania.STATEFP& YC.COUNTYFP],fixed$Built_2005_or_later[Pennsylvania.STATEFP & YC.COUNTYFP])
```

Постройте три диаграммы медианы стоимости домовладений (Median_house_value) относительно медианы дохода (Median_household_income) для трёх округов. 
```{r}
plot(fixed$Median_house_value[California.STATEFP& BC.COUNTYFP],fixed$Built_2005_or_later[California.STATEFP & BC.COUNTYFP], 
     main = "Диаграмма медианы стоимости домовладений относительно медианы дохода владельцев",
     xlab = "Медиана стоимости домовладений", 
     ylab = "Медиана дохода владельцев", col = "red")
points(fixed$Median_house_value[California.STATEFP& SC.COUNTYFP],fixed$Built_2005_or_later[California.STATEFP & SC.COUNTYFP], col = "green")
points(fixed$Median_house_value[Pennsylvania.STATEFP& YC.COUNTYFP],fixed$Built_2005_or_later[Pennsylvania.STATEFP & YC.COUNTYFP], col = "blue")
```
 





