---
title: "Лабораторная работа №1"
author: "Dmitrii Lokshtein"
date: "8 октября 2018"
output: html_document
---

```{r setup, include=FALSE}
knitr::opts_chunk$set(echo = TRUE)
```

##Исходные данные
Экспоненциальное распределение определяется следующей функцией распределения:

F(x) = 1 - e^(-lx)

Функция rexp генерирует случайные переменные при помощи экспоненциального распределения rexp(n=42, rate=5) вернёт 42 экспоненциально-распределённых числа с параметром (l) равным 5. Ели второй аргумент не указан, будет использовано значение 1 т.е. получим "стандартное экспоненциальное распределение".

##Задание 1
1.Сгенерировал 200 случайных значений из стандартного экспоненциального распределения и сохранил в вектор exp.1. Нашёл среднее и стандартное отклонение из данных этого вектора.

```{r , echo=FALSE}
exp.1 <- rexp(n=200)
exp.1
mean(exp.1)
sd(exp.1)
```

2.Повторил, использовав следующие значения параметра l: 0.1, 0.5, 5, 10, и сохранил результаты в векторы: exp.0.1, exp.0.5, exp.5, exp.10.

```{r}
exp.0.1<- rexp(n=200, rate=0.1)
exp.0.5<- rexp(n=200, rate=0.5)
exp.5<- rexp(n=200, rate=5)
exp.10<- rexp(n=200, rate=10)
```

3.Построил гистограмму полученного ранее стандартного распределения.

```{r, echo=FALSE}
hist(exp.1, prob = TRUE, main="Гистограмма стандартного распределения", ylab="Плотность распределения")
curve(dexp(x), from = 0, to = 8, add = TRUE, col = "red")
```

Вывод: Гистограмма соответствует виду стандартного экспоненциального распределения. Если взять большее кол-во наблюдений, то их распределение будет ближе к необходимому.

4.Построил график значений в порядке следования с помощью plot()

```{r, echo=FALSE}
plot(exp.1, xlab="Индекс значения", main="График значений exp.1 в порядке следования")
lines(exp.1)
```
Вывод: Есть разброс значений, значения генерируются в случайном порядке.

5. Получили диаграмму рассеяния (scatterplot) векторов относительно друг друга.
```{r}
plot(exp.0.1,exp.0.5,main="Диаграмма рассеяния exp.0.1 и exp.0.5")
```
Вывод: На диаграмме видно, что между векторами не наблюдается связи, так как точки далеко разбросаны по диаграмме. Таким образом, векторы экспоненциальных распределений с различными значениями l не являются зависимыми друг от друга.


6. Cравнили свойства всех наших векторов. Для начала создадим вектор, содержащий средние значения каждого из 5 полученных ранее распределений в порядке их создания. Полученный вектор сохранили в переменную exp.means. 

```{r}
exp.means<-c(mean(exp.1),mean(exp.0.1),mean(exp.0.5),mean(exp.5),mean(exp.10))
exp.sds<-c(sd(exp.1),sd(exp.0.1),sd(exp.0.5),sd(exp.5),sd(exp.10))
exp.rate<-c(1,0.1,0.5,5,10)
```

7. Cоздали следующие диаграммы рассеяния:

Вектор с пятью средними относительно каждого из пяти векторов с различными значениями l.
```{r}
plot(exp.means, exp.rate)
```
Вывод:Диаграмма 1 показывает, что между вектором средних и векторами распределений с различными l нет линейной связи.

Вектор с пятью стандартными отклонениями относительно каждого из пяти векторов с различными значениями l.
```{r}
plot(exp.sds, exp.rate)
```
Вывод: Диаграмма 2 показывает, что между вектором стандартных отклонений и векторами распределений с различными l нет линейной связи. Данная диаграмма полностью совпадает с диаграммой, полученной в предыдущем пункте 

Вектор с пятью средними относительно вектора с пятью стандартными отклонениями.
```{r}
plot(exp.means, exp.sds)
```
Вывод: Диаграмма показывает, что между вектором средних и вектором стандратных отклонений существует линейная зависимость.

## Задание 2

1. Для демонстрации сгенеририровали 1100000 (1 млн. 100 тысяч) чисел из стандартного экспоненциального распределения и сохранили их в вектор huge.exp.1. Получили среднее и стандартное отклонение.

```{r}
huge.exp.1 <- rexp(n=1100000)
mean(huge.exp.1)
sd(huge.exp.1)
```

2. Получили гистограмму huge.exp.1. 
```{r, echo=FALSE}
hist(huge.exp.1, prob = TRUE, main = "Гистограмма стандартного экспонентального распределения", ylab="Плотность распределения")
curve(dexp(x), from = 0, to = 8, add = TRUE, col = "red")
```

Вывод: Вид полученной гистограммы соответствует виду стандартного экспоненциального распределения. Отклонения от требуемого распределения стали значительно меньше по сравнению с гистограммой из предыдущего задания, => при увеличении кол-ва наблюдений, вид полученного распределения действительно приблизился к требуемому.


3. Получите среднее всех чисел из huge.exp.1 строго больших 1. Для проверки выборки может потребоваться новый вектор.


```{r}
mean.all <- mean(huge.exp.1>1)
```


4. Получили матрицу huge.exp.1.mat, содержащую 1100 строк и 1000 колонок. Построили гистограмму, использовав полученную матрицу.
```{r}
huge.exp.1.mat<-matrix(huge.exp.1,nrow=1100, ncol=1000)
hist(huge.exp.1.mat, prob = TRUE, main = "Гистограмма станд. эксп. распределения", ylab="Плотность распределения")
curve(dexp(x), from = 0, to = 8, add = TRUE, col = "red")
```

Вывод:  Гистограмма точно такая же как и в пункте 2, а значит вид гистограммы не зависит от способа представления входных данных.

5. Рассчитали среднее 137-й колонки из huge.exp.1.mat.

```{r}
colMeans(huge.exp.1.mat)[137]
```

6. Нашёл среднее всей 1000 колонок и сохранили их в вектор. Отобразили диаграмму средних значений колонок. 

```{r}
means.mat.col<-colMeans(huge.exp.1.mat)
plot(means.mat.col, mxlab="Элемент",ylab="Значение",main = "Диаграмма средних значений колонок")
```

Выводы: Данная диаграмма имеет такой вид, потому что она отражает средние значения векторов экспоненциального распределения. Соответственно получилась усредненная выборка экспоненциального распределения и большинство значений этой выборки лежат около среднего значения всего вектора значений.

7. Рассчитали квадрат каждого значения из huge.exp.1 и нашли среднее и стандартное отклонение полученного вектора квадратов. 

```{r}
squre.huge.exp.1<-huge.exp.1^2
mean(squre.huge.exp.1)
sd(squre.huge.exp.1)
```
Вывод: С увеличением значений вектора среднее и стандартное отклонения увеличиваются.


