---
title: "Лабораторная работа №4"
author: "Dmitrii Lokshtein"
date: '18 декабря 2018 г '
output: html_document
---

```{r setup, include=FALSE}
knitr::opts_chunk$set(echo = TRUE)
```

##Пользуясь примером из лекции файл (5.0.R) проанализируйте данные о возрасте и физ. характеристиках молюсков

```{r}
data <- read.csv("https://archive.ics.uci.edu/ml/machine-learning-databases/abalone/abalone.data", header=TRUE, sep=",")
summary(data)
colnames(data)
colnames(data) <- c("sex", "length", "diameter", "height", 
                "whole_weight", "shucked_weight",
                "viscera_weight", "shell_weight", "rings")
colnames(data)
data$sex <- factor(c("Female", "Infant", "Male")[data$sex])
par(mfrow=c(1,3)) 
hist(data$diameter, main = "Диаметр, мм")
hist(data$height, main = "Высота, мм")
hist(data$whole_weight, main = "Полный вес, гр")
#Видим ассиметрию https://en.wikipedia.org/wiki/Skewness
#и выбросы (от них нужно избавиться)
#Визулизируем возможные зависимости
par(mfrow=c(1,2)) 
plot(data$diameter, data$whole_weight,'p',main = "Зависимость веса от диаметра")
plot(data$height, data$whole_weight,'p',main = "Зависимость веса от высоты")
```
##Построение линейных моделей
```{r}
linear_d_w<- lm(data$diameter ~ data$whole_weight)
summary(linear_d_w)
plot(linear_d_w)
```
```{r}
linear_h_W <- lm(data$height ~ data$whole_weight)
summary(linear_h_W)
plot(linear_h_W)
```
```{r}
linear_w_all <- lm(data$whole_weight ~ .,data=data)
summary(linear_w_all)
plot(linear_w_all)
```
##Избавление от выбросов
```{r}
data<-data[data$height<=0.18&data$height>0.08,]
hist(data$height)
```
```{r}
data<-data[data$diameter<=0.52&data$diameter>0.26,]
hist(data$diameter)
```
```{r}
data<-data[data$whole_weight<=1.4&data$whole_weight>0.2,]
hist(data$whole_weight)
```
##Повторное построение моделей
```{r}
linear_d_w <- lm(data$diameter ~ data$whole_weight)
summary(linear_d_w)
plot(linear_d_w)
```
```{r}
linear_h_W <- lm(data$height ~ data$whole_weight)
summary(linear_h_W)
plot(linear_h_W)
```
```{r}
linear_w_all <- lm(data$whole_weight ~ .,data=data)
summary(linear_w_all)
plot(linear_w_all)
```
##Разделить массив данных на 2 случайные части
```{r}
firstPart <- data[seq(1, nrow(data), by=2),]
secondPart<- data[-seq(1, nrow(data), by=2),]
summary(firstPart)
summary(secondPart)
```
##Спрогнозируем (функция predict) значения во второй части, используя модель 1
```{r}
first_model1 <- lm(firstPart$diameter ~ firstPart$whole_weight)
summary(first_model1)
```
Predict
```{r}
predict1 <- predict(first_model1)
cor(firstPart$whole_weight, predict1)
plot(firstPart$whole_weight, predict1)
```
```{r}
totalpredict1 <- predict(first_model1, secondPart)
cor(secondPart$whole_weight, totalpredict1)
plot(secondPart$whole_weight, totalpredict1)
```
Значение корреляции вышло `r cor(secondPart$whole_weight, totalpredict1)`, что показывает слабую связанность выбранных двух параметров
##Спрогнозируем (функция predict) значения во второй части, используя модель 2
```{r}
first_model2 <- lm(firstPart$height ~ firstPart$whole_weight)
summary(first_model2)
```
Predict
```{r}
predict2 <- predict(first_model2)
cor(firstPart$whole_weight, predict2)
plot(firstPart$whole_weight, predict2)
```
```{r}
totalpredict2 <- predict(first_model2, secondPart)
cor(secondPart$whole_weight, totalpredict2)
plot(secondPart$whole_weight, totalpredict2)
```
Значение корреляции вышло `r cor(secondPart$whole_weight, totalpredict2)`, что показывает слабую связанность выбранных двух параметров 
##Спрогнозируем (функция predict) значения во второй части, используя модель 3
```{r}
first_model3 <- lm(firstPart$whole_weight ~ .,data=firstPart)
summary(first_model3)
```
Predict
```{r}
predict3 <- predict(first_model3)
cor(firstPart$whole_weight, predict3)
plot(firstPart$whole_weight, predict3)
```
```{r}
totalpredict3 <- predict(first_model3, secondPart)
cor(secondPart$whole_weight, totalpredict3)
plot(secondPart$whole_weight, totalpredict3)
```
Значение корреляции вышло `r cor(secondPart$whole_weight, totalpredict3)`, что показывает наличие зависимости между исследуемыми параметрами




